【裁判字號】    97,審交簡上,40
【裁判日期】    980408
【裁判案由】    業務過失傷害
【裁判全文】
臺灣士林地方法院刑事判決          97年度審交簡上字第40號
上  訴  人  臺灣士林地方法院檢察署檢察官
被      告  乙○○
上列上訴人因被告業務過失傷害案件，不服本院士林簡易庭民國
九十七年十月三十一日九十七年度士交簡字第四五一號第一審刑
事簡易判決（聲請簡易判決處刑書案號：臺灣士林地方法院檢察
署九十六年度偵字第一四九六三號），提起上訴，本院管轄之第
二審合議庭判決如下：
    主  文
上訴駁回。
乙○○緩刑貳年。
    事實及理由
一、本案經本院審理結果，認第一審判決被告乙○○係犯刑法第
    二百八十四條第二項前段之業務過失傷害罪，量處拘役五十
    八日，減為拘役二十九日，並諭知如易科罰金以新臺幣一千
    元折算一日，其認事、用法及量刑均無不當，應予維持，並
    引用第一審判決書記載之犯罪事實、證據及理由（如附件判
    決書）。
二、檢察官上訴意旨略以：被告駕駛車輛與告訴人甲○○發生車
    禍，其駕駛超速顯有過失，應為肇事主因，被告為搶道而快
    速衝出，導致告訴人無從避禍，再被告未與告訴人達成和解
    賠償告訴人，足認其惡性重大，原審所量處刑度顯屬過輕云
    云。
三、按量刑之輕重，係事實審法院得依職權自由裁量之事項，茍
    已斟酌刑法第五十七條各款所列情狀而未逾越法定刑度，不
    得遽指為違法（最高法院七十二年度臺上字第六六九六號判
    例參照）。又法院自由裁量之界限仍難有客觀之解答，端賴
    法官於個案審判時，依個案事由加以審酌，若無裁量濫用情
    事，難謂有不當之處。查被告係犯刑法第二百八十四條第二
    項前段之業務過失傷害罪，原審審酌刑法第五十七條各款所
    列情狀，量處拘役五十八日，減為拘役二十九日，並諭知如
    易科罰金以新臺幣一千元折算一日，並未逾越法律規定之範
    圍，量刑亦稱妥適，尚難謂有何違法可言。是檢察官上訴，
    指摘原判決不當，為無理由，應予駁回。
四、被告前未曾因故意犯罪受有期徒刑以上刑之宣告，有臺灣高
    等法院被告前案紀錄表一份附卷可稽，其因一時疏忽，致犯
    本罪，犯罪後已坦承犯行，於本院審理時，並與告訴人達成
    和解，賠償告訴人新臺幣四十萬元，告訴人亦同意給予被告
    緩刑，有刑事陳報狀及和解書各一份在卷可憑，顯見被告已
    具悔意，應無再犯之虞，本院認對其所宣告之刑，以暫不執
    行為適當，併予宣告緩刑二年，以啟自新。
據上論斷，應依刑事訴訟法第四百五十五條之一第一項、第三項
、第三百六十八條、第三百七十三條，刑法第七十四條第一項第
一款，判決如主文。
本案經檢察官蔡元仕到庭執行職務。
中    華    民    國    98    年    4     月     8    日
                  刑事第一庭審判長法  官  雷雯華
                                  法  官  王沛雷
                                  法  官  周明鴻
以上正本證明與原本無異。
本件不得上訴。
                                  書記官  丁梅芬
中    華    民    國    98    年    4     月     8    日


司法院資訊處製作；財團法人民間司法改革基金會備份。
